---
title: "Vaccine Hesitancy"
author: "David Kybelka"
date: "18 7 2021"
output: html_document
---
# Pakete laden 
```{r}
library(haven)
library(tidyverse)
library(lavaan)
library(semTools)
library(semPlot)
#devtools::install_git('https://github.com/brandmaier/onyxR')
 library(onyxR)
#onyxR::onyx(fit_reactance, onyxfile = "C:/Users/dkd11/Downloads/onyx-1.0-1026.jar")
library(lavaanPlot)
library(cowplot)
library(RColorBrewer)
library(modelsummary)
```
# Impfquote und Impfbereitschaft 
```{r}
vacc_time <- read_tsv("germany_vaccinations_timeseries_v2.tsv")
bereitschaft <- readxl::read_excel("statistic_id1211829_entwicklung-der-corona-impfbereitschaft-in-deutschland-2021.xlsx", 
    sheet = "Daten", range = "B6:I45", col_names = FALSE, 
    col_types = c("text", "numeric", "numeric", 
        "numeric", "numeric", "numeric", 
        "numeric", "numeric"))
bereitschaft <- bereitschaft %>% 
  transmute(date = as.Date(...1, format = "%d.%m.%y"), 
            "1 (auf keinen Fall impfen)" = ...2, 
            "2" = ...3, 
            "3" = ...4,
            "4" = ...5, 
            "5" = ...6, 
            "6" = ...7,
            "7 (auf jeden Fall impfen)" = ...8)
bereitschaft %>% 
  pivot_longer(cols = 2:8, names_to = "Wert", values_to = "Prozent")%>% 
  ggplot()+
  geom_area(aes(x = date, y = Prozent, fill = Wert))+
  scale_fill_brewer( palette = "Spectral")+
  labs(x = "")+
  scale_x_date( date_labels = "%b.%y", name = "", date_breaks = "1 months")+
  #scale_y_continuous(expand = expansion())+
  coord_cartesian(expand = F, xlim = c(as.Date("2021-01-01"),max(bereitschaft$date)))

vacc_time %>% 
  ggplot()+
geom_area(aes(date, impf_quote_erst*100), fill = "#4DAF4A")+
  scale_x_date( date_labels = "%b.%y", name = "", date_breaks = "1 months")+
  labs(y = "Erstimpfquote")+
  theme_minimal()+
  coord_cartesian(xlim = c(as.Date("2021-01-01"),max(vacc_time$date)), expand = F)
  

```

# Daten importieren
```{r}
data <- readxl::read_excel("Data.xlsx")

```

## Pre-Processing der Autorinnen
```{r}

# Load data, mark NAs
data[data==-77] <- NA

# Exclude health professionals
data <- data[data$HEALTHPRO == 2,]

# Liberty drehen und Sum-Score
data$LIBERTY_3_R <- 7 - data$LIBERTY_3
data$LIBERTY <- (data$LIBERTY_1 + data$LIBERTY_2 + data$LIBERTY_3_R) / 3

#Reactance zusammenführen + Sum-Score
data$REACTANCE_1 <- ifelse(is.na(data$SR_REACTANCE_1), data$NSR_REACTANCE_1, data$SR_REACTANCE_1)
data$REACTANCE_2 <- ifelse(is.na(data$SR_REACTANCE_2), data$NSR_REACTANCE_2, data$SR_REACTANCE_2)
data$REACTANCE_3 <- ifelse(is.na(data$SR_REACTANCE_3), data$NSR_REACTANCE_3, data$SR_REACTANCE_3)
data$REACTANCE_4 <- ifelse(is.na(data$SR_REACTANCE_4), data$NSR_REACTANCE_4, data$SR_REACTANCE_4)
data$REACTANCE <- (data$REACTANCE_1 + data$REACTANCE_2 + data$REACTANCE_3 + data$REACTANCE_4) / 4

# Coll drehen und factors
data$COLL_R <- 8 - data$COLL
data$ETHNICITY <- factor(data$ETHNICITY)
data$GENDER <- as.factor(data$GENDER)
data$SELFRELEVANCE_CAT <- factor(data$SELFRELEVANCE)

data$ACTIVISM_PETITION <- ifelse(is.na(data$SR_ACTIVISM_PETITION), data$NSR_ACTIVISM_PETITION, data$SR_ACTIVISM_PETITION)

data$ACTIVISM_DEMO <- ifelse(is.na(data$SR_ACTIVISM_DEMO), data$NSR_ACTIVISM_DEMO, data$SR_ACTIVISM_DEMO)

data$ACTIVISM_LAWSUIT <- ifelse(is.na(data$SR_ACTIVISM_LAWSUIT), data$NSR_ACTIVISM_LAWSUIT, data$SR_ACTIVISM_LAWSUIT)

data$ACTIVISM_OTHERS <- ifelse(is.na(data$SR_ACTIVISM_OTHERS), data$NSR_ACTIVISM_OTHERS, data$SR_ACTIVISM_OTHERS)

#Flu-Vacc
non_flu_vaccinated <- data[data$FLU_VACCINATED == 2,]



data$PREFERENCE_CENTERED <- data$PREFERENCE - mean(data$PREFERENCE)
data$SELFRELEVANCE_CENTERED <- data$SELFRELEVANCE - mean(data$SELFRELEVANCE)

data$PREFERENCE_X_SELFRELEVANCE <- data$PREFERENCE * data$SELFRELEVANCE

```

## Eigenes Pre-Processing  
```{r}
# Wenn geimpft gegen Flu, dann wird höchste Intention angenommen
data <- data %>% mutate(flu = ifelse(FLU_VACCINATED == 1, 7, FLU_INTENTION))
data <- data %>% mutate(female = case_when(GENDER == 2 ~ 1,
                                   TRUE ~ 0))


data <- data %>% mutate(Testgroup = factor(SELFRELEVANCE, labels = c("Volunt", "Mandate")))
```

# Operationalisierung 

## Vaccine Mandate
```{r}
data %>% 
  select("PREFERENCE", "CONF", "COMP", "CALC", "CONS", "COLL_R", "SUSCEPTIBILITY", "LIBERTY_1", "LIBERTY_2", "LIBERTY_3") %>% datasummary_skim( output = "html")



data %>% 
  select("PREFERENCE", "CONF", "COMP", "CALC", "CONS", "COLL_R", "SUSCEPTIBILITY", "LIBERTY_1", "LIBERTY_2", "LIBERTY_3") %>%
  psych::describe()
```

## Reaktanz und Testgruppen
```{r}
data %>% 
  select("REACTANCE_1", "REACTANCE_2", "REACTANCE_3", "REACTANCE_4") %>% datasummary_skim( output = "Reaktanz.html")

data %>% 
  select("REACTANCE_1", "REACTANCE_2", "REACTANCE_3", "REACTANCE_4") %>% 
  psych::describe()
```

## Verhaltensintention
```{r}
data %>% 
  select(AVOIDANCE, flu, FLU_VACCINATED, ACTIVISM_PETITION, ACTIVISM_DEMO, ACTIVISM_LAWSUIT, ACTIVISM_OTHERS, BEHAVIOR_SHOPPING, BEHAVIOR_SPACE, BEHAVIOR_CONTACT, BEHAVIOR_HOME) %>% datasummary_skim()
data %>% 
  select(AVOIDANCE, FLU_INTENTION, FLU_VACCINATED, ACTIVISM_PETITION, ACTIVISM_DEMO, ACTIVISM_LAWSUIT, ACTIVISM_OTHERS, BEHAVIOR_SHOPPING, BEHAVIOR_SPACE, BEHAVIOR_CONTACT, BEHAVIOR_HOME) %>%
  psych::describe()
```


# Verteilung 
```{r}

vars_metr <- c( "PREFERENCE", "CONF", "COMP", "CALC", "CONS", "COLL_R", "SUSCEPTIBILITY", "LIBERTY_1", "LIBERTY_2", "INTENTION", "PREFERENCE", "LIBERTY_1", "LIBERTY_2", "LIBERTY_3_R", "ACTIVISM_PETITION", "ACTIVISM_DEMO", "ACTIVISM_LAWSUIT", "ACTIVISM_OTHERS", "REACTANCE_1", "REACTANCE_2", "REACTANCE_3", "REACTANCE_4",  "AVOIDANCE", "BEHAVIOR_SHOPPING", "BEHAVIOR_SPACE", "BEHAVIOR_CONTACT", "BEHAVIOR_HOME", "FLU_INTENTION")
vars_dummy <- c("GENDER", "SELFRELEVANCE", "FLU_VACCINATED")
vars_andere <- c("AGE", "EDUCATION", "ETHNICITY")

# Visuell
data %>% 
  select(all_of(vars_metr), all_of(vars_dummy), all_of(vars_andere)) %>% 
  pivot_longer(vars_metr, names_to = "vars", values_to = "values") %>% 
  ggplot()+
  geom_histogram(aes(x = values), binwidth = 1)+
  facet_wrap(~vars, scales = "free")+
  theme_minimal()

d1 <- data %>% 
  ggplot()+
  geom_bar(aes(x = GENDER))+
  scale_x_discrete(labels = c("m","w", "d" ))+
  theme_minimal()

d2 <- data %>% 
  ggplot()+
  geom_bar(aes(x = SELFRELEVANCE_CAT))+
  scale_x_discrete(labels = c("freiwillig", "verpflichtend"))+
  theme_minimal()
d3 <- data %>% 
  ggplot()+
  geom_bar(aes(x = factor(FLU_VACCINATED)))+
  scale_x_discrete(labels = c("geimpft", "ungeimpft"), name = "FLU_VACCINATED")+
  theme_minimal()

d4 <- data %>% 
  ggplot()+
  geom_histogram(aes(AGE))+
  theme_minimal()

plot_grid(d1,d2,d3, d4)

 # Schiefe prüfen
data %>% 
  select(all_of(vars_metr), all_of(vars_dummy), all_of(vars_andere)) %>% 
  select(-FLU_INTENTION) %>% 
  mutate(across(everything(), as.numeric)) %>% 
  mardiaKurtosis()

data %>% 
  select(all_of(vars_metr), all_of(vars_dummy), all_of(vars_andere)) %>% 
  select(-FLU_INTENTION) %>% 
  mutate(across(everything(), as.numeric)) %>% 
psych::mardia(plot = T)


```

# Missings untersuchen
```{r}
data %>% 
  select(all_of(vars_andere), all_of(vars_metr), all_of(vars_dummy)) %>% 
  sapply(function(x){sum(is.na(x))})
# Nur Flu_intention hat überhaupt missings, wird nur abgefragt, wenn noch nicht geimpft
  
```

# Fehlervarianzen
```{r}
# Confidence α = .85
# Complacency α = .76
# Constraints α = .85
# Calculation α = .78
# Collective responsibility α = .71
# (1 – r)*s² 

(1-.85)*var(data$CONF) 
(1-.76)*var(data$COMP)
(1-.85)*var(data$CONS)
(1-.78)*var(data$CALC)
(1-.71)*var(data$COLL_R)

```

# Power Analysis

```{r}
library(simsem)

full_mod <- "
             
PREFERENCE ~ 0.52 * CONF + 0.03 * COMP + (-0.24) * CALC + 0.04 * CONS + 0.3 * COLL_R + 0.10 * SUSCEPTIBILITY + (-0.33) *  LIBERTY 

REACTANCE ~ (-0.53974)* PREFERENCE + 2.06914 * SELFRELEVANCE + (-0.2559)*PREFERENCE_X_SELFRELEVANCE

AVOIDANCE ~ 0.59 * REACTANCE

ACTIVISM_PETITION ~ 0.81 * REACTANCE
ACTIVISM_DEMO ~ 0.46 * REACTANCE
ACTIVISM_LAWSUIT ~ 0.59 * REACTANCE
ACTIVISM_OTHERS ~ 0.62 * REACTANCE

BEHAVIOR_SHOPPING ~ (-0.12) * REACTANCE
BEHAVIOR_SPACE ~ (-0.11) * REACTANCE
BEHAVIOR_CONTACT ~ (-0.16) * REACTANCE
BEHAVIOR_HOME ~ (-0.05) * REACTANCE

FLU_INTENTION ~ (-0.52) * REACTANCE"

full_mod_analyze <- "
PREFERENCE ~   LIBERTY + CONF + COMP +  CALC + CONS +  COLL_R +  SUSCEPTIBILITY 

REACTANCE ~  PREFERENCE + SELFRELEVANCE + PREFERENCE_X_SELFRELEVANCE


ACTIVISM_PETITION ~ REACTANCE
ACTIVISM_DEMO ~  REACTANCE
ACTIVISM_LAWSUIT ~  REACTANCE
ACTIVISM_OTHERS ~ REACTANCE

BEHAVIOR_SHOPPING ~  REACTANCE
BEHAVIOR_SPACE ~ REACTANCE
BEHAVIOR_CONTACT ~  REACTANCE
BEHAVIOR_HOME ~  REACTANCE

FLU_INTENTION ~  REACTANCE
"

fit_power <- sem(full_mod, data, missing = "FIML")
summary(fit_power, standardized = T, fit.measures = T)
# out <- simsem::sim(1000, full_mod_analyze, generate = fit_power, n = 579, lavaanfun = "sem", realData = data)
#summary(out)

full_mod_sem <- "

#Messmodelle
Liberty =~ LIBERTY_1 + LIBERTY_2 + LIBERTY_3_R 
Sus =~ SUSCEPTIBILITY

Conf =~ CONF
Com =~ COMP
Cons =~ CONS
Cal =~ CALC
Col =~ COLL_R

Reactance =~ REACTANCE_1 + REACTANCE_2 + REACTANCE_3 + REACTANCE_4

Activism =~ ACTIVISM_PETITION + ACTIVISM_DEMO + ACTIVISM_LAWSUIT + ACTIVISM_OTHERS

Behavior =~ BEHAVIOR_SPACE + BEHAVIOR_SHOPPING+ BEHAVIOR_CONTACT + BEHAVIOR_HOME

Avoidance =~ AVOIDANCE

Preference =~ PREFERENCE

#Strukturmodell
Preference ~  (-0.33) *  Liberty + 0.52 * Conf + 0.03 * Com + (-0.24) * Cal + 0.04 * Cons + 0.3 * Col + 0.10 * Sus 

Reactance ~ c((-0.53974),(-0.79533)) * Preference 

Avoidance ~ 0.59 * Reactance

Activism ~ 0.62 * Reactance

Behavior ~ 0.11 * Reactance

flu ~ (-0.52) * Reactance
"
full_mod_sem_analyze <- "
#Messmodelle
Liberty =~ LIBERTY_1 + LIBERTY_2 + LIBERTY_3_R 

Sus =~ SUSCEPTIBILITY

Conf =~ CONF

Com =~ COMP

Cons =~ CONS

Cal =~ CALC

Col =~ COLL_R

Reactance =~ REACTANCE_1 + REACTANCE_2 + REACTANCE_3 + REACTANCE_4

Activism =~ ACTIVISM_PETITION + ACTIVISM_DEMO + ACTIVISM_LAWSUIT + ACTIVISM_OTHERS

Behavior =~ BEHAVIOR_SPACE + BEHAVIOR_SHOPPING+ BEHAVIOR_CONTACT + BEHAVIOR_HOME

Avoidance =~ AVOIDANCE

Preference =~ PREFERENCE


Preference ~   Liberty + Conf + Com +  Cal + Cons +  Col +  Sus 

Reactance ~  Preference 

Avoidance ~  Reactance

Activism ~ Reactance

Behavior ~ Reactance

flu ~  Reactance
"

fit_power_sem <- sem(full_mod_sem, data, missing = "FIML", group = "SELFRELEVANCE", group.equal = c("loadings", "residuals"))

summary(fit_power_sem, standardized = T, fit.measures = T)
#out_sem <- simsem::sim(1000, full_mod_sem_analyze, generate = fit_power_sem, n = list(288,291), lavaanfun = "sem", realData = data, group = "group")
#summary(out_sem)
# save(out, out_sem, file = "simulation.RData")

load("simulation.RData")

summary(out_sem) 
data.frame(par = names(getPower(out_sem)), value=getPower(out_sem), row.names = NULL) %>% 
  filter(str_detect(par, "[:alpha:]~[:alpha:]"))
```

# Messmodelle Teil1

## 5Cs + Liberty + Susceptibility 

### Baseline
```{r}
mod_liberty_five <- "
Liberty =~ LIBERTY_1 + LIBERTY_2 + LIBERTY_3_R

Confidence =~ CONF
CONF ~~ 0.4986661*CONF

Constraints =~ CONS
CONS ~~ 0.3118732*CONS

Complacency =~ COMP 
COMP ~~ 0.5094659*COMP

Calculation =~ CALC
CALC ~~ 0.4583817*CALC
  
Collective =~ COLL_R 
COLL_R ~~ 0.8702149*COLL_R

Susceptibility =~ SUSCEPTIBILITY

Preference =~ PREFERENCE

"

fit_liberty_five <- cfa(mod_liberty_five, data, estimator = "MLM")


summary(fit_liberty_five, fit.measures = T, standardize = T, rsquare = T)


```


### Inspektion

#### Error
Korrelation zwischen Complacency und Collective |> 1|, deswegen error



```{r}
lavInspect(fit_liberty_five, "cor.lv")
```
#### Fit
fit ist passabel
```{r}

fitmeasures(fit_liberty_five, fit.measures = c("CFI", "RMSEA", "chisq", "df", "pvalue", "SRMR"), output = "text")
```

#### Ladung
Ladung von LIBERTY_3 ist <.7  


#### Residuals

außerdem problematische Residuen zwischen Liberty_3 und COMP, CONF und CONS 
-> LIBERTY_3 entfernen

```{r}
resid(fit_liberty_five, type = "cor.bentler")
```


```{r}

modindices(fit_liberty_five, sort. = T)

```


### Ohne Comp
```{r}
mod_liberty_five_2 <- "
Liberty =~ LIBERTY_1 + LIBERTY_2 + LIBERTY_3_R

Confidence =~ CONF
CONF ~~ 0.4986661*CONF

Constraints =~ CONS
CONS ~~ 0.3118732*CONS

Coll =~  COLL_R
COLL_R ~~ 0.8702149*COLL_R

Calculation =~ CALC
CALC ~~ 0.4583817*CALC

Susceptibility =~ SUSCEPTIBILITY

Preference =~ PREFERENCE

"

fit_liberty_five_2 <- cfa(mod_liberty_five_2, data, estimator = "MLM")

summary(fit_liberty_five_2, fit.measures = T, standardize = T, rsquare = T)

```


### Ohne Liberty 3?
```{r}
mod_liberty_five_3 <- "
Liberty =~ LIBERTY_1 + LIBERTY_2 

Confidence =~ CONF
CONF ~~ 0.4986661*CONF

Constraints =~ CONS
CONS ~~ 0.3118732*CONS

Coll =~  COLL_R
COLL_R ~~ 0.8702149*COLL_R

Calculation =~ CALC
CALC ~~ 0.4583817*CALC

Susceptibility =~ SUSCEPTIBILITY

Preference =~ PREFERENCE


"


fit_liberty_five_3 <- cfa(mod_liberty_five_3, data, estimator = "MLM")


summary(fit_liberty_five_3, fit.measures = T, standardize = T, rsquare = T)

modindices(fit_liberty_five_3, sort. = T)


```

keine Hinweise auf Missspezifikation
```{r}
semPaths(fit_liberty_five_3, "stand", ask = F, intercept = F, combineGroups = T)

fitmeasures(fit_liberty_five_3, fit.measures = c("CFI", "RMSEA", "chisq", "df", "pvalue", "SRMR"), output = "text")

```

### Invarianz über Gruppen 

#### Freies Modell
```{r}
fit_liberty_five_4 <- cfa(mod_liberty_five, data, estimator = "MLM", group = "Testgroup")

```


#### Faktorinvarianz
```{r}
fit_liberty_five_fakt <- cfa(mod_liberty_five_3, data, estimator = "MLM", group = "Testgroup", group.equal = "loadings")

summary(fit_liberty_five_fakt, standardize = T, fit.measures = T)

summary(compareFit(fit_liberty_five_4, fit_liberty_five_fakt))
```
keine signifikante Verschlechterung

#### Faktorinvarianz plus 
```{r}

fit_liberty_five_faktplus <- cfa(mod_liberty_five_3, data, estimator = "MLM", group = "Testgroup", group.equal = c("loadings", "residuals"))

summary(fit_liberty_five_fakt, standardize = T, fit.measures = T)


summary(compareFit(fit_liberty_five_4, fit_liberty_five_faktplus))
```
auch keine signifikante Verschlechterung

#### scalar invarianz
```{r}
fit_liberty_five_scalar <- cfa(mod_liberty_five_3, data, estimator = "MLM", group = "Testgroup", group.equal = c("loadings", "residuals", "intercepts"))

summary(fit_liberty_five_scalar, standardize = T, fit.measures = T)

summary(compareFit(fit_liberty_five_4, fit_liberty_five_scalar))

```
Auch nicht sifnifikant schlechter

#### Latente mean invarianz
```{r}
fit_liberty_five_latmean <- cfa(mod_liberty_five_3, data, estimator = "MLM", group = "Testgroup", group.equal = c("loadings", "residuals", "intercepts", "means"))

summary(fit_liberty_five_latmean, standardize = T, fit.measures = T)

summary(compareFit(fit_liberty_five_4, fit_liberty_five_latmean))

lavTestScore(fit_liberty_five_latmean)
```
#### Faktorvarianz-Invarianz 
```{r}

fit_liberty_five_faktvar <- cfa(mod_liberty_five_3, data, estimator = "MLM", group = "Testgroup", group.equal = c("loadings", "residuals", "intercepts", "means", "lv.variances", "lv.covariances"))

summary(fit_liberty_five_faktvar, standardize = T, fit.measures = T)

summary(compareFit(fit_liberty_five_4, fit_liberty_five_faktvar))

```
Funktioniert hervorragend! 
CFI bisschen besser, AIC/BIC gesunken, RMSEA auch,SRMR bisschen höher aber immer noch gut

### Finales Modell
```{r}
fit_liberty_five <- fit_liberty_five_3

mod_liberty_five <- mod_liberty_five_3

summary(fit_liberty_five, standardize = T, fit.measures = T, rsquare= T)

semPaths(fit_liberty_five, "est", ask = F, combineGroups = F, style = "lisrel", intercepts = F, fade = T)

```

# Messmodell Reaktanz
```{r}
mod_reactance <- 
  "Reactance =~ REACTANCE_1 + REACTANCE_2 +REACTANCE_3 +REACTANCE_4 "

fit_reactance <- cfa(mod_reactance, data, estimator = "MLM", group = "Testgroup")

summary(fit_reactance, fit.measures = T, standardize = T, rsquare = T)

#modindices(fit_reactance)
```
### Inspektion

#### Fit
```{r}
fitmeasures(fit_reactance)
```
fit ist hervorragend! Chi² nicht mal signifikant

#### Ladungen
Ladungen auch hervorragend 

#### Residuals
```{r}
resid(fit_reactance, type = "cor.bentler")
```

keine Problematischen Residuen

### Invarianz über Gruppen 

#### Scalarinvarianz
```{r}

fit_reactance_scalar <- cfa(mod_reactance, data, estimator = "MLM", group = "Testgroup", group.equal = c("loadings", "residuals", "intercepts"))

summary(fit_reactance_scalar, standardize = T, fit.measures = T)

summary(compareFit(fit_reactance, fit_reactance_scalar))

lavTestScore(fit_reactance_scalar)

```


### Finales Modell 
```{r}
fit_reactance <- fit_reactance_scalar

summary(fit_reactance, standardize = T, rsquare = T, fit.measures = T)

semPaths(fit_reactance, "est", ask = F, intercepts = F, fade = F, nCharNodes = 10)
lavaanPlot(model = fit_reactance, coef = T)
```

## Mittelwertevergleich
```{r}
summary(fit_reactance, standardize = T, rsquare = T, fit.measures = T)

#Mean Mandate: 0.919

0.919/sqrt((3.361+4.492)/2)
```


# Activism

## Baseline
```{r}
mod_activism <- 
  "Activism =~ ACTIVISM_PETITION + ACTIVISM_DEMO + ACTIVISM_LAWSUIT + ACTIVISM_OTHERS"

fit_activism <- cfa(mod_activism, data, estimator = "MLM", group = "Testgroup")


summary(fit_activism, fit.measures = T, standardize = T, rsquare = T)

```
### Fit 

sehr guter fit. Robuster Chi² auch nicht signifikant. Robuster CFI .996, SRMR .012
```{r}

summary(fit_activism, fit.measures = T)
```

### Loadings

Auch gut, in beiden Gruppen > .8

### Residuals

```{r}
resid(fit_activism, type = "cor.bentler")
```
keine problematischen Residuals

### Modindices
```{r}
modindices(fit_activism, sort. = T)
```

Nichts außergewöhnliches

### Gruppeninvarianz

#### Faktorinvarianz
```{r}

fit_activism_fakt <- cfa(mod_activism, data, estimator = "MLM", group = "Testgroup", group.equal = c("loadings"))

summary(fit_activism_fakt, standardize = T, fit.measures = T)


summary(compareFit(fit_activism_fakt, fit_activism))

modindices(fit_activism_fakt, sort. = T)


resid(fit_activism_fakt, type = "cor.bentler")
```

Modell auf 10% Niveau signifikant schlechter. Andere Fitmaße sind aber immernoch sehr gut. 

### Finales Modell
```{r}
fit_activism <- fit_activism_fakt


summary(fit_activism, standardize = T, rsquare = T, fit.measures = T)

semPaths(fit_activism, "est", ask = F, intercepts = F, fade = F, nCharNodes = 10)
lavaanPlot(model = fit_activism, coef = T)
```

# Behavior 

## Baseline
```{r}
mod_behavior <- 
  "Behavior =~ BEHAVIOR_SPACE + BEHAVIOR_CONTACT + BEHAVIOR_HOME + BEHAVIOR_SHOPPING

"


fit_behavior <- cfa(mod_behavior, data, estimator = "MLM", group = "Testgroup")


summary(fit_behavior, fit.measures = T, standardize = T, rsquare = T)

#semPaths(fit_behavior, "stand", ask = F, intercepts = F)

```

## Inspektion

### Fit

Sehr gut. Chi² insignifikant
```{r}
fitmeasures(fit_behavior)
```

### Ladungen 

Außer Behavior_Home sind alle in beiden Gruppen >.7
eventuell ausschließen?

### Residuals
```{r}
resid(fit_behavior, type = "cor.bentler")
```

keine problematischen Residuen

#### Mod Indices  

Nichts auffälliges 
```{r}
modificationindices(fit_behavior, sort. = T)
```

### Gruppeninvarianz
#### Skalarinvarianz
```{r}
fit_behavior_fakt <- cfa(mod_behavior, data, estimator = "MLM", group = "Testgroup", group.equal = c("loadings"))


fit_behavior_faktplus <- cfa(mod_behavior, data, estimator = "MLM", group = "Testgroup", group.equal = c("loadings", "residuals"))


fit_behavior_faktplus_partial <- cfa(mod_behavior, data, estimator = "MLM", group = "Testgroup", group.equal = c("loadings", "residuals", "intercepts"), group.partial = "Behavior =~ BEHAVIOR_CONTACT")

resid(fit_behavior_faktplus_partial, type = "cor.bentler")

fit_behavior_scalar <- cfa(mod_behavior, data, estimator = "MLM", group = "Testgroup", group.equal = c("loadings", "residuals", "intercepts"))

 summary(fit_behavior_faktplus_partial, standardize = T, fit.measures = T)

summary(compareFit(fit_behavior_scalar, fit_behavior, fit_behavior_fakt, fit_behavior_faktplus, fit_behavior_faktplus_partial))

modindices(fit_behavior_faktplus, sort. = T)
resid(fit_behavior_faktplus, type = "cor.bentler")
```
Verschlechterung nicht signifikant und gesamter Modellfit noch gut. (nur srmr passt nicht ganz)

## Finales Modell
```{r}
fit_behavior <- fit_behavior_faktplus

 summary(fit_behavior_faktplus, standardize = T, fit.measures = T, rsquare = T)

```
# Handlungsintentionen gemeinsamt
```{r}
mod_handlung <- paste(mod_behavior, mod_activism, "
Avoidance =~ AVOIDANCE
                      Flu =~ FLU_INTENTION")
fit_handlung <- sem(mod_handlung, data, estimator = "MLM", group = "Testgroup")

summary(fit_handlung, standardize = T, fit.measures = T)
```

## Invarianz
```{r}
fit_handlung2<- sem(mod_handlung, data, estimator = "MLM", group = "Testgroup", group.equal = c("loadings", "residuals"))
resid(fit_handlung2, type = "cor.bentler")


summary(fit_handlung2, standardize = T, fit.measures = T, rsquare = T)

summary(compareFit(fit_handlung, fit_handlung2))

modindices(fit_handlung2, sort. = T)

semPaths(fit_handlung2, "est", ask = F, intercepts = F, fade = F, style = "lisrel", whatLabels = "est", nCharNodes = 10, sizeMan = 7, edge.label.cex =1	, nodeLabels = c("Space", "Contact", "Home", "Shopping", "Petition", "Demo", "Lawsuit", "Others", "Avoidance", "Intention", "Behavior", "Activism", "Covid-Vacc", "Flu-Vacc"), nDigits = 1)
# 
# lavaanPlot(model = fit_handlung2, coefs = T, labels = list("BEHAVIOR_SPACE" = "Space", "BEHAVIOR_CONTACT" = "Contact", "BEHAVIOR_HOME" = "Home", "BEHAVIOR_SHOPPING" = "Shopping", "ACTIVISM"))

resid(fit_handlung2, type = "cor.bentler")

```


# Strukturmodell Teil1 
```{r}
mod_pref <- paste(mod_liberty_five, "
                  Preference ~ Liberty + Confidence + Constraints + Coll + Calculation + Susceptibility")

fit_pref <- sem(mod_pref, data, estimator = "MLM")

summary(fit_pref, standardize = T, fit.measures = T, rsquare = T)

semPaths(fit_pref, "stand", style = "lisrel", exoCov = F, fade = F, structural = T, nodeLabels = c( "Liberty", "Confidence", "Constraints", "Collective", "Calculation", "Susceptibility", "Impfpflicht"), sizeLat = 13, edge.label.cex =1.2)

# Mit zusätzlich sociodemograph

```
## Mit sociodemographie
```{r}
mod_pref2 <- paste(mod_liberty_five, "
                  Preference ~ Liberty + Confidence + Constraints + Coll + Calculation + Susceptibility + AGE + female")

fit_pref2 <- sem(mod_pref2, data, estimator = "MLM")

summary(fit_pref2, standardize = T, fit.measures = T, rsquare = T)


semPaths(fit_pref2, "stand", style = "lisrel", exoCov = F, fade = F, structural = F, sizeLat = 8, edge.label.cex =0.8)

```

## Gruppeninvarianz der Regression
```{r}


fit_pref3 <- sem(mod_pref, data, estimator = "MLM", group = "Testgroup", group.equal = c("regressions", "residuals", "loadings"), meanstructure = F)

fit_pref4 <- sem(mod_pref, data, estimator = "MLM", group = "Testgroup", group.equal = c( "residuals", "loadings"), meanstructure = F)

# summary(fit_pref3, standardize = T, fit.measures = T, rsquare = T)

summary(compareFit(fit_pref4, fit_pref3))
```

# Struktur Reaktanz
```{r}

mod_str_reactance <- paste(mod_reactance,mod_pref, "Reactance ~ Preference", sep = "\n")
fit_str_reactance1 <- sem(mod_str_reactance, data, estimator = "MLM", group = "Testgroup",group.equal = c("loadings", "residuals", "intercepts", "regressions"))

fit_str_reactance2 <- sem(mod_str_reactance, data, estimator = "MLM", group = "Testgroup",group.equal = c("loadings", "residuals", "intercepts", "regressions"), group.partial = "Reactance ~ Preference")

summary(compareFit(fit_str_reactance1, fit_str_reactance2))

semPaths(fit_str_reactance2, "est", ask = F, combineGroups = T, structural = T, intercepts = F, fade = F, exoCov= F, sizeLat = 13, edge.label.cex =1.2,layout = "tree2", residuals = F, nodeLabels = c("Reaktanz", "Liberty", "Confidence", "Constraints", "Collective", "Calculation", "Susceptibility", "Impfpflicht" ))

summary(fit_str_reactance2, standardize = T, fit.measures = T, rsquare = T)
modificationindices(fit_str_reactance2, sort. = T)

resid(fit_str_reactance2, type = "cor.bentler")

mod_str_reactance2 <- paste(mod_reactance,mod_pref, "Reactance ~ Preference + Coll", sep = "\n")
fit_str_reactance3 <- sem(mod_str_reactance2, data, estimator = "MLM", group = "Testgroup",group.equal = c("loadings", "residuals", "intercepts", "regressions"), group.partial = c("Reactance ~ Preference"))

summary(compareFit(fit_str_reactance3, fit_str_reactance2))
#summary(fit_str_reactance3, standardize = T, fit.measures = T, rsquare = T)
fit_str_reactance3b <- sem(mod_str_reactance2, data, estimator = "MLM", group = "Testgroup",group.equal = c("loadings", "residuals", "intercepts", "regressions"), group.partial = c("Reactance ~ Preference", "Reactance ~ Coll"))

semPaths(fit_str_reactance3, "stand", ask = F, combineGroups = F, structural = T, intercepts = F, fade = F, exoCov= F, sizeLat = 13, edge.label.cex =1.2,layout = "tree2", residuals = F )

summary(fit_str_reactance3,fit.measures = T, rsquare = T)
```

# Struktur Handlungsintentionen ohne Flu

## Einfach
```{r}
mod_str_handlung <- paste(mod_reactance, mod_behavior, mod_activism, 
                          "Avoidance =~ AVOIDANCE
                          Behavior ~ Reactance
                          Activism ~ Reactance 
                          Avoidance ~ Reactance", sep = "\n")
fit_str_handlung <- sem(mod_str_handlung, data, estimator = "MLM", group = "Testgroup",group.equal = c("loadings", "residuals", "regressions"))

semPaths(fit_str_handlung, "est", ask = F, combineGroups = F, structural = T, intercepts = F, fade = F, exoCov= F, sizeLat = 13, edge.label.cex =1.2,layout = "tree2", residuals = F)
summary(fit_str_handlung, standardize = T, rsquare = T, fit.measures = T)

modindices(fit_str_handlung, sort. = T)

resid(fit_str_handlung, type = "cor.bentler")

lavTestScore(fit_str_handlung)
parTable(fit_str_handlung)

semPaths(fit_str_handlung, "stand", ask = F, combineGroups = F, structural = T, intercepts = F, fade = F, exoCov= F, sizeLat = 13, edge.label.cex =1.2,layout = "tree2", residuals = F, include = 1,  title = F, filetype = "png", filename = "handlung einfach1", nodeLabels = c("Reaktanz", "Verhalten", "Aktivismus", "Cov-Impfung"))


semPaths(fit_str_handlung, "stand", ask = F, combineGroups = F, structural = T, intercepts = F, fade = F, exoCov= F, sizeLat = 13, edge.label.cex =1.2,layout = "tree2", residuals = F, include = 2, filetype = "png", filename = "handlung einfach2", title = F, nodeLabels = c("Reaktanz", "Verhalten", "Aktivismus", "Cov-Impfung"))
```

## einfach + flu 
```{r}
mod_str_handlung_flu <- paste(mod_reactance, mod_behavior, mod_activism, 
                          "Avoidance =~ AVOIDANCE
                          Flu =~ FLU_INTENTION
                          Behavior ~ Reactance
                          Activism ~ Reactance 
                          Avoidance ~ Reactance
                          Flu ~ Reactance", sep = "\n")
fit_str_handlung_flu <- sem(mod_str_handlung_flu, data, estimator = "MLM", group = "Testgroup",group.equal = c("loadings", "residuals", "regressions"))

summary(fit_str_handlung_flu, standardize = T, rsquare = T, fit.measures = T)

semPaths(fit_str_handlung_flu, "est", ask = F, combineGroups = F, structural = T, intercepts = F, fade = F, exoCov= F, sizeLat = 13, edge.label.cex =1.2,layout = "tree2", residuals = F, include = 1,  title = F,filetype = "png", filename = "handlung einfach flu",  nodeLabels = c("Reaktanz", "Verhalten", "Aktivismus", "Cov-Impfung", "Grippe-Impf"))

semPaths(fit_str_handlung_flu, "est", ask = F, combineGroups = F, structural = T, intercepts = F, fade = F, exoCov= F, sizeLat = 13, edge.label.cex =1.2,layout = "tree2", residuals = F, include = 2,  title = F,filetype = "png", filename = "handlung einfach flu2",  nodeLabels = c("Reaktanz", "Verhalten", "Aktivismus", "Cov-Impfung", "Grippe-Impf"))
```


# Gesamt
```{r}
mod_str_gesamt <- paste(mod_str_reactance2, mod_behavior, mod_activism, 
                          "Avoidance =~ AVOIDANCE
                          Behavior ~ Reactance
                          Activism ~ Reactance 
                          Avoidance ~ Reactance
                        ", sep = "\n")

fit_str_gesamt <- sem(mod_str_gesamt, data, estimator = "MLM", group = "Testgroup",group.equal = c("loadings", "residuals", "regressions"), group.partial = "Reactance ~ Preference")

summary(fit_str_gesamt, standardize = T, rsquare = T, fit.measures = T)
```
## Gesamt_r
avoidance - confidence 
avoidance ~ Coll 

```{r}


modindices(fit_str_gesamt, sort. = T) %>% filter(op == "~")

mod_str_gesamt2 <- paste(mod_str_gesamt, "
                        Avoidance ~ Confidence
                        Avoidance ~ Coll")
fit_str_gesamt2 <- sem(mod_str_gesamt2, data, estimator = "MLM", group = "Testgroup",group.equal = c("loadings", "residuals", "regressions"), group.partial = "Reactance ~ Preference")

summary(fit_str_gesamt2, standardize = T, rsquare = T, fit.measures = T)

summary(compareFit(fit_str_gesamt2, fit_str_gesamt))

lavTestScore(fit_str_gesamt2)

parTable(fit_str_gesamt2) 

resid(fit_str_gesamt2, type = "cor.bentler")
modindices(fit_str_gesamt2, sort. = T) %>% filter(op == "~", lhs == "Behavior")
semPaths(fit_str_gesamt2,  "est", ask = F, combineGroups = F, structural = T, intercepts = F, fade = F, exoCov= F, sizeLat = 13, edge.label.cex =1.2,layout = "tree2", residuals = F, include = 1,  title = F)


```


## Gesamt_r2


```{r}

mod_str_gesamt3 <- paste(mod_str_gesamt2,"
                        Behavior ~ Susceptibility
                        ")
fit_str_gesamt3 <- sem(mod_str_gesamt3, data, estimator = "MLM", group = "Testgroup",group.equal = c("loadings", "residuals", "regressions"), group.partial = "Reactance ~ Preference")

summary(compareFit(fit_str_gesamt2, fit_str_gesamt, fit_str_gesamt3))

semPaths(fit_str_gesamt3,  "est", ask = F, combineGroups = F, structural = T, intercepts = F, fade = F, exoCov= F, sizeLat = 13, edge.label.cex =1.2,layout = "circle", residuals = F, include = 1,  title = F)

modindices(fit_str_gesamt3, sort. = T)

summary(fit_str_gesamt3, standardize = T, rsquare = T, fit.measures = T)

```

# Alternativhypothese
```{r}
# data <- data %>% mutate(pref = case_when(PREFERENCE > 5 ~ 1,
#                                          PREFERENCE < 3 ~ 0,
#                                          TRUE ~ NA_real_))
data$PREF_X_SELF <- data$PREFERENCE * data$SELFRELEVANCE

mod_alternativ <- paste("Reactance =~ REACTANCE_1 + REACTANCE_2 +REACTANCE_3 +REACTANCE_4
                        Flu =~ FLU_INTENTION
                        Flu ~ b*SELFRELEVANCE
 
                        ")
fit_alt <- sem(mod_alternativ,data, estimator = "MLM")

mod_alternativ2 <- paste("Reactance =~ REACTANCE_1 + REACTANCE_2 +REACTANCE_3 +REACTANCE_4
                        Flu =~ FLU_INTENTION
                        Flu ~ b*SELFRELEVANCE + a*Reactance
                        Reactance ~ c*SELFRELEVANCE 
                        indirect := c*a
                        total := c*a +b
                        ")
fit_alt2 <- sem(mod_alternativ2,data, estimator = "MLM")

mod_alternativ3 <- paste("Reactance =~ REACTANCE_1 + REACTANCE_2 +REACTANCE_3 +REACTANCE_4
                        Flu =~ FLU_INTENTION
                        Flu ~ a*Reactance + b*SELFRELEVANCE
                        Reactance ~ c*SELFRELEVANCE +  d*PREFERENCE + m*PREF_X_SELF
                        
                        indirect_high := a*c + 7*m*a
                        total_high := indirect_high + b
                        indirect_mid := a*c + 4*m*a
                        total_mid := indirect_mid + b
                        indirect_low := a*c + 1*m*a
                        total_low := indirect_low + b
                        ")
fit_alt3 <- sem(mod_alternativ3,data, estimator = "MLM")

summary(fit_alt2, standardize = T, rsquare = T, fit.measures = T)

semPaths(fit_alt,"stand", ask = F, intercepts = F, fade = F, layout = "tree2")
```

## Mod
```{r}
df <- data.frame(test = c(0,0,0,1,1,1), react = c(-.535, -2.14, -3.745, 1.313, -0.922, -3.157), pref =factor( c(1,4,7,1,4,7), labels = c("tief", "mittel", "hoch")))
ggplot(df, aes(x = test, y = react, color = pref))+
  geom_line(size = 1.5)+
  scale_x_continuous( breaks = c(0,1), minor_breaks = NULL,labels = c("Limitierte Impfpflicht", "Allg. Impfpflicht"), name = "Testgruppe", limits = c(-.1, 1.1))+
  labs(y = "Reaktanz", color = "Impfpflichtbefürwortung")+
  theme_minimal()+
  theme(legend.position = "top")

resid(fit_alt3, type = "cor.bentler")
modificationindices(fit_alt3, sort. = T)

mod_alternative4 <- paste(mod_alternativ3, "
                          Flu ~ PREFERENCE")
fit_alt4 <- sem(mod_alternative4, data, estimator = "MLM")

summary(fit_alt4, standardize = T, rsquare = T, fit.measures = T)

summary(compareFit(fit_alt3, fit_alt4))
```

